【裁判字號】    92,交易,131
【裁判日期】    920829
【裁判案由】    過失傷害
【裁判全文】
臺灣彰化地方法院刑事判決                        九十二年度交易字第一三一號
    公  訴  人  臺灣彰化地方法院檢察署檢察官
    被      告  丙○○
右列被告因過失傷害案件，經檢察官提起公訴 (九十二年度調偵字第二四四號)，本
院判決如左︰
    主      文
丙○○因過失傷害人，處拘役參拾日，如易科罰金，以參佰元折算壹日。
    事      實
一、丙○○於民國（下同）九十一年七月三日十一時二十分許，駕駛車牌號碼ＰＺ─
    二八二五號自小客車，沿彰化縣鹿港鎮○○里○○路，由南往北方向行駛，途經
    臨海路與鹿西路之設有行車管制號誌之交岔路口時，本應注意汽車行駛時，駕駛
    人應注意車前狀況，並隨時採取必要之安全措施，而依當時情形又無不能注意之
    情事，竟疏於注意交岔路口車輛之動態，而貿然直行，適有甲○○駕駛車牌號碼
    ＩＤＪ─九二三號重型機車搭載其友人乙○○，沿彰化縣鹿港鎮○○路由北往南
    方向行駛，途經該處，亦疏未注意轉彎車應讓直行車先行，貿然左轉鹿西路，雙
    方見狀欲煞避已然不及，兩車發生碰撞（ＰＺ─二八二五號自小客車車前保險桿
    右側凹陷有移動）而使甲○○、乙○○人車倒地，致甲○○受有右側鎖骨骨折、
    左側橈骨遠端骨折之傷害。
二、案經甲○○訴由彰化縣警察局鹿港分局報告臺灣彰化地方法院檢察署檢察官偵查
    起訴。
    理      由
一、訊據被告丙○○雖不否認右開時、地駕車肇事，然否認有過失，辯稱：伊當時等
    紅燈變綠燈時才前進，車速不快，且有注意車前狀況云云，惟查，右開事實業據
    告訴人甲○○指訴歷歷，核與證人乙○○於警訊中證述情節相符，又有道路交通
    事故調查報告表、照片十幀附卷可稽，而被告對道路交通事故調查報告表並不爭
    執。按汽車行駛至無號誌之交岔路口，應減速慢行，作隨時停車之準備。再汽
    車行駛時，駕駛人應注意車前狀況，並隨時採取必要之安全措施，道路交通安全
    規則第九十四條第三項定有明文。被告駕車自應注意上述道路交通安全規定。又
    依附卷之交通事故調查報告表所載，本件肇事時、地之天候、路況皆良好，則肇
    事當時，被告亦無不能注意之情事，竟疏未注意及此，而貿然行駛，致煞避不及
    ，而發生碰撞，原告所駕駛ＰＺ─二八二五號自小客車車前保險桿右側凹陷，且
    致甲○○受有如事實欄所示之傷害。可證被告之駕車行為，顯有未注意車前狀況
    之過失。且本件經送請台灣省車輛行車事故覆議鑑定委員會覆議結果，其覆議之
    結論亦認為：「丙○○駕駛自小客車，行經行車管制號誌交岔路口，未注意車前
    狀況，為肇事次因」，此有該會於九十二年八月四日以府覆議字第九二一○七○
    四號函所出具之覆議意見書在卷可按，核與本院認定之事實相符。雖被害人甲○○亦有駕車左轉未讓對向直行車先行之違規事由，但無礙於被告過失責任之成立
    ，是被告過失行為與被害人之傷害結果間顯具有相當因果關係，其過失傷害犯行
    ，洵堪認定。
二、核被告所為，係犯刑法第二百八十四條第一項前段之過失傷害罪。爰審酌被告係
    偶發初犯，被告之過失程度，被害人所受傷害程度、肇事後調解不成立等一切情
    狀，量如主文所示之刑，並諭知易科罰金折算標準，
據上論斷，應依刑事訴訟法第二百九十九條第一項前段、刑法第二百八十四條第一項
前段、第四十一條第一項前段、罰金罰鍰提高標準條例第一條前段、第二條，判決如
主文。
本案經檢察官江孟芝到庭執行職務。
中      華      民      國      九十二    年 八    月    二十九     日
                                臺灣彰化地方法院交通法庭
                                    法      官       施  坤  樹
右正本證明與原本無異。
如不服本判決，應於判決送達後十日內向本院提出上訴狀( 須附繕本 )。
告訴人或被害人對於判決如有不服具備理由請求檢察官上訴者，其上訴期間之計算係
以檢察官收受判決正本之日期為準。
                                    法院書記官       陳  文  俊
中      華      民      國      九十二    年    九    月      八       日
刑法第二百八十四條
因過失傷害人者，處六月以下有期徒刑、拘役或五百元以下罰金。致重傷者，處一年
以下有期徒刑、拘役或五百元以下罰金。
從事業務之人，因業務之過失傷害人者，處一年以下有期徒刑、拘役或一千元以下罰
金。致重傷者，處三年以下有期徒刑、拘役或二千元以下罰金。


司法院資訊處製作；財團法人民間司法改革基金會備份。
